Inventaris van het archief van S.C. Nederburgh [levensjaren 1762-1811], 1606-1809 en van de familie Nederburgh, 1458-1965
Nationaal Archief, Den Haag
- Mr. S.C. Nederburgh, I
  - COMMISSARIS-GENERAAL, 1791-1799, B
    - Souratte, gg
      - Copie-consideratiën door de directeur van Souratte Martinus J. Bosman en de opperkoopman te Souratte mr. Abraham Josias Sluysken aan GG en Raden over het nut tot instandhouding van het comptoir Brootchia, 1770; 431; 1 deel
      - Copie-memorie van overdracht van de aftredende directeur van Souratte, Abraham Josias Sluysken, aan zijn opvolger, Pieter Sluysken. met copie-bijlagen, 1792; 432; 1 deel
    - Ceylon, hh
      - Originele staat van een ruwe schatting van het inkomen van een gouverneur op Ceylon, waarbij de inkomsten van gouverneur Versluys tot voorbeeld dienen, 1729; 433; 1 stuk
      - Copie-secrete memorie van de gouverneur van Ceylon, L.J. van Eck, bij zijn vertrek achtergelaten met instructies voor de opperkoopman M. Rein, voor het geval Van Eck mocht overlijden, 1765; 434; 1 stuk
      - Copie-missiven van de eerste klerk en secretaris van het Nederlands bestuur te Ceylon, F.H. Billink, aan de heer Van der Perre over de toestand op Ceylon, 1786; 435; 2 stukken
      - Samenvattingen van brieven afkomstig uit Gale en Colombo op Ceylon, 1786-1787; 436; 1 omslag
      - Extract-reolutiën van de vergadering van Heren XVII betreffende de kaarten en bijlagen van de versterkingen te Colombo op Ceylon, 1787; 437; 1 stuk
      - Aantekeningen uit de verbalen over de jaren 1770-1789 betreffende de parelvisserij op Ceylon, na 1789; 438; 1 stuk
      - Originele missiven van de gouverneur van Ceylon Willem Jacob van de Graaff en raad aan CCGG Nederburgh en Frijkenius aan Kaap de Goede Hoop, 1792; 439; 1 omslag
      - Memorie houdende klachten over het bestuur van de gouverneur van Ceylon, W.J. van de Graaff. Met bijlagen, 1792-1794; 440; 1 omslag
      - Copie-missive van de gouverneur van Ceylon. W.J. van de Graaff, betreffende de kapitein-landregent Nagel van de Wannie op Ceylon, 1793; 441; 1 stuk
      - Copie-memorie van overdracht van de aftredende gouverneur van Ceylon, W.J. van de Graaff, aan zijn opvolger, Johan Gerard van Angelbeek. Met tafel, 1794; 442; 1 deel
      - Brief door kapitein Schede, van het garnizoen Gale, aan CCGG Nederburgh en Frijkenius om bevestiging in de rang van majoor te Gale. Met een door hem bijgehouden journaal van de oorlog tegen de keizer van Kandia in de jaren 1764-1766, 1794; 443; 1 omslag
      - Copie-missiven van de gouverneur van Ceylon, W.J. van de Graaff, aan CCGG te Batavia, 1795; 444; 2 stukken
      - Copie-missive van C.F. Reimer aan de gouverneur-generaaal W.A. Alting betreffende het graven van kanalen op Ceylon, 1795; 445; 1 stuk
      - Copie-memorie door Carel Francken aan de GG Van Overstraten betreffende de overname van bestuur door de Engelsen op Ceylon in 1795, 1797; 446; 1 stuk
      - Concept- en copie- missive van majoor C.F. Reimer aan de heer Schauma betreffende de kaneelplantingen op Ceylon, z.d.; 447; 2 stukken
      - Memorie betreffende Ceylon, z.d.; 448; 1 stuk
    - Japan en China, ii
      - Copie-memorie van overdracht van de aftredende opperkoopman te Japan, Isaac Titsingh, aan zijn opvolger, Hendrik Casper Romberg, 1783; 449; 1 stuk
      - Copie-stukken betreffende de handel van de V.O.C. op Japan en China, cultures op Java en andere stukken betreffende de V.O.C., 1787-1795; 450; 1 band
        Met inhoudslijst
      - Origineel verslag door A.L.B. Keller, oppermeester te Decima, over de aardbevingen op Simabara in Japan, 1792; 451; 1 stuk
      - Originele missiven van de supercargas te Kanton in China aan de commissie van handel en vaart op China, 1788; 452; 1 stuk
      - Originele brief van A.E. van Braam Houckgeest te Batavia aan de eerste advocaat der V.O.C., S.C. Nederburgh, over de te lage premie die hij van de handel in China verkrijgt, 1790; 453; 1 stuk
      - Twee originele brieven van I. Titsingh, ambassadeur aan het hof van Peking, aan S.C. Nederburgh, 1795-1796; 454; 2 stukken
    - Kaap de Goede Hoop, jj
      - Copie-instuctie voor de commandeur Simon van der Stel en de raad van Kaap de Goede Hoop door Hendrik Adriaan van Reede tot Drakenstein in opdracht van Heren XVII, 1685; 455; 1 deel
        Met begeleidende missive van Heren XVII aan de gouverneur Louis van Assenburg en raad van Kaap de Goede Hoop, 1711.
        In dit deel is gebonden: Copie-memorie van overdracht door de aftredende gouverneur van Ambon, R. Padtbrugge, voor zijn opvolger Dirk de Haas, 1687
      - Copieën van stukken betreffende de installatie van GG A.J. Sluysken als commissaris over Kaap de Goede Hoop, 1793-1795; 456; 2 stukken
      - Copieën van brieven van P.J. Delport en Louis A. Pisani, als vertegenwoordigers van de gewapende burgerij aan de Kaap, in verband met de Engelse aanval in 1795, 457; 2 stukken
      - Copie van een verslag van de gebeurtenissen aan Kaap de Goede Hoop door kapitein Dekker aan de commissarissen-generaal, 1795; 458; 1 omslag
  - STUKKEN ONTVANGEN EN VERZAMELD DOOR MR. S.C. NEDERBURGH NA ZIJN TERUGKEER IN NEDERLAND, JUNI 1800, C
    Na een ambteloze periode werd mr. S.C. Nederburgh in november 1802 lid van een commissie om het Staatsbewind advies te geven op welke wijze in het vervolg de handel op de Oost-Indische bezittingen gedreven en die bezittingen bestuurd moesten worden (het zogenaamde charter van 1804), vervolgens werd hij lid van de Aziatische Raad (maart 1804); chef van de eerste divisie voor Oost-Indische zaken bij het ministerie van Koophandel en Koloniën (juli 1806-november 1807): directeur-generaal van de publieke schatkist (1809-1810).
    - Lid van de commissie voor de totstandkoming van het charter in september 1804, a
      - Copie-charter voor de Aziatische bezittingen van de Bataafse Republiek van 1803 met wijzigingen in 1804, 459; 1 stuk
      - Originele brief van F.O.J. Ponthoi, lid van de commissie voor het vaststellen van het charter voor Aziatische bezittingen, aan Nederburgh, 1803; 460; 1 stuk
      - Originele brief van F.O.J. Ponthoi aan S.C. Nederburgh waarin hij een voorstel tot financieel herstel in Indië doet, 1803; 461; 1 stuk
      - Briefwisseling tussen S.C. Nederburgh en F.O.J. Ponthoi over de benoeming van een gouverneur-generaal, 1803; 462; 4 stukken
      - Copie-memories betreffende het concept-charter voor de Oost-Indische bezittingen voorzover het de leveranties van koffie en peper betreft, 1804; 463; 2 stukken
      - Originele brief van F.O.J. Ponthoi aan Nederburgh betrekkelijk een voordracht door R. Voûte, lid van de commissie voor het vaststellen van het charter in 1804 voor de Aziatische bezittingen aangaande de amfioenhandel, rijstcultuur en andere in Indië, z.d.; 464; 2 stukken
      - Register op de verbalen op de Contracten, 1596-1674; 464A
      - Copie-memorie van toelichting bij een concept-reglement door de Raad van Aziatische bezittingen en etablissementen aangeboden aan de raadpensionaris betreffende het bestuur, de handel en het justitiewezen in Indië, 1805; 465; 1 stuk
        Met marginale aantekeningen van Nederburgh.
    - Benoeming tot lid van de Aziatische Raad in maart 1804, b
      - Originele brief van de commisaris van de Aziatische Raad, Middelburg, aan Nederburgh, waarin hij hem gelukwenst met zijn benoeming tot lid van Aziatische Raad, ± 1804; 466; 1 stuk
      - Copie-brief van Johannes Wilhelmus Moorrees, 2e secretaris van de Hoge Regering, aan Nederburgh, waarin hij melding maakt van Nederburgh's benoeming tot lid van de Aziatische Raad, 1805; 467; 1 stuk
    - Brieven aan het Staatsbewind, c
      - Copie-brieven van de commissie tot de Oost-Indische zaken aan het Staatsbewind betreffende de voorgestelde reorganisatie van het bestuur der Aziatische bezittingen, 1802-1803; 468; 1 omslag
    - Notulen van de Raad van Indië, d
      - Extract-notulen van de vergaderingen van de Raad van Indië, 1802 januari 15-1804 oktober 30; 469; 1 omslag
      - Notulen van de vergaderingen van de Raad van Indië, 1804 augustus 2 - 1804 oktober 30; 470; 1 deel
      - Notulen van de vergaderingen van de Raad van Indië, 1804 november 1 - 1805 januari 29; 471; 1 deel
      - Secrete notulen van de Raad van Indië, 1804 augustus 28 - -1805 februari 26; 472; 1 omslag
      - Notulen van de ordinaire vergaderingen van de Hoge Indische Regering, 1805 februari 1 - 1805 mei 28; 473; 1 deel
      - Notulen van de extra-ordinaris vergadering van de Raad van Indië, 1805 oktober 25; 474; 1 stuk
    - Zeemacht, e
      - Stukken door Frederick Otto de Bruyn van Tromp, kapitein van het Deense schip de "Mathilda Maria", aan de Hoge Indische Regering gezonden over de eis tot schadevergoeding wegens de aanhouding van zijn schip. Ter inzage gestuurd aan Nederburgh met begeleidend schrijven, 1800; 475; 1 omslag
      - Copie-stukken betreffende de kapitein Melvill van het landsfregat "Pluto", die te weinig lading zou hebben afgescheept (Dubbelexemplaren), 1805; 476; 1 omslag
      - Aantekeningen, lijsten etc. betreffende de ladingen van schepen, aangevoerde en te verzenden goederen, 1806-1807; 477; 1 omslag
        Nederburgh was chef van de eerste divisie van het Ministerie van Koloniën
      - Notities betreffende de goederen voor de equipage, afgeleverd aan de equipagemeesters van de marine te Amsterdam en Rotterdam, z.d. (± 1806-1809; 478; 1 stuk
    - Defensie, f
      - Niet-ondertekende memorie over de staat van defensie te Batavia en andere Oost-Indische bezittingen, 1802; 479; 1 stuk
      - Extract van de capitulatie door het Nederlandse bestuur met de vorst van Waldeck gesloten voor het gebruik van een door de vorst verstrekt bataljon soldaten buiten Europa, 1802; 480; 1 stuk
      - Extract uit de Madrase Courant d.d. 20 oktober 1804 betreffende de krijgsverrichtingen van een detachement onder commando van de luitenant-kolonel Mouson, 481; 1 stuk
      - Copie-brief van J.W. Moorrees betreffende de defensie en handel op Java, 1805; 482; 2 stukken
    - Financiële stukken, algemeen, g
      - Notitie van Nederburgh (?) betreffende belastingmaatregelen voorgesteld door de minister vam financiën, z.d.; 483; 1 stuk
      - Originele brieven en andere stukken van E. Craeyvanger, in de tijd dat deze bij het ministerie van koophandel en koloniën werkte, aan mr. S.C. Nederburgh, in het bijzonder betreffende onbetaalde assignaties en wissels, 1806; 484; 1 omslag
    - Personeel, h
      - Stukken betreffende personeelszaken en overmaking van gelden, etc., 1806; 485; 1 omslag
      - Copie-brief van J.W. Moorrres, 2e secretaris van de Hoge Regering aan de raad extra-ordinair en resident te Cheribon mr. S.H. Rose, betreffende de aanstelling van A.H. Wiese tot gouverneur-generaal in plaats van N. Engelhard, 1805; 486; 2 stukken
      - Originele brief van Pieter Walbeeck, raad extra-ordinair, aan Nederbrugh, waarin hij de benoeming van A.H. Wiese tot gouverneur-generaal vermeldt, 1805; 487; 1 stuk
      - Copie-brief van J.W. Moorrees, 2e secretaris van de Hoge Regering, aan J. Siberg (gouverneur-generaal 1801-1805) betreffende de aanstelling van A.H. Wiese (1805-1808) tot gouverneur-generaal in plaats van N. Engelhard, 488; 1 stuk
      - Correspondentie en bijbehorende stukken afkomstig van B.F. Liebeherr, raad extra-ordinaris van Indië, waarin hij zich beklaagt en misbruiken signaleert, 1805; 489; 1 omslag
      - Stukken betreffende de paatsvervanging van de eerste secretaris Van Braam tijdens diens afwezigheid, 1805; 490; 2 stukken
    - Azië, algemeen, i
      - Copieën van memories betreffende de Nederlandse vestigingen in Azië, onder andere van G.K. van Hogendorp, C.A. Verhuell, M. van IJzerdoorn, A.H. Wiese, C. van Angelbeek, opgesteld oorspronkelijk tot informatie van koning Lodewijk Napoleon en medegegeven aan de gouverneur-generaal Daendels, 1807; 491; 1 omslag
    - Verweer tegen het geschrift van Dirk van Hogendorp, j
      - Fragment van een copie-memorie door S.C. Nederburgh op het werk van Dirk van Hogendorp: "Bericht van de tegenwoordige toestand der Bataafse bezittingen in Oost-Indië", ± 1801; 492; 1 omslag
      - Aanmerkingen van S.C. Nederburgh op de tegen hem uitgebrachte beschuldigingen door D. van Hogendorp (gedrukt), 1802; 493; 1 stuk
      - Copie van een critische verhandeling door W.H. van IJsseldijk op de memorie van D. van Hogendorp over de toestand op Java met aanmerkingen van N. Engelhard op Van IJsseldijk's verhandeling, 1805; 494; 1 deel
      - Copie-bijlagen bij de verhandeling door W.H. van IJsseldijk op de memorie van D. van Hogendorp over de toestand op Java met aanmerkingen van N. Engelhard op Van IJsseldijk's verhandeling, 1805; 495; 1 deel
    - Batavia, k
      - Extract-notulen van de Raad van Indië over de hospitalier van het buitenhospitaal, Jan Kloprogge, en betreffende J. Baljee, commissaris van de hospitalen, president van het college van schepenen te Batavia en raad-extra-ordinair, 1800-1808; 496; 1 omslag
      - Minuut van een overzicht opgesteld door S.C. Nederburgh over de toestand van de Bataviase Bovenlanden, z.d. (na 1802); 497; 2 stukken
      - Aantekeningen betreffende de administratie van het suikerpakhuis te Batavia door J. Siberg, 1804; 498; 1 omslag
      - Copie-aantekeningen bij de resoluties van GG en Raad (?) betreffende de sukermolens, 1804 augustus 3 - -1805 januari 22; 499; 2 stukken
      - Brief van C. Obreen, lid van het college van heemraden van Batavia, aan de minister van koloniën, P. v.d. Heim, betreffende de suikercultuur, 1808; 500; 1 stuk
      - Niet ondertekend verzoek van CCGG tot inwilliging van de aankoop van een stuk Compagniesland voor het oprichten van suikermolens, z.d.; 501; 1 stuk
    - Preanger, l
      - Missive van de gecommitteerde tot de zaken van de Inlander N. Engelhard, aan de gouverneur-generaal en raden betreffende een militaire expeditie in de Preangerlanden bij Tangerang ter onderdrukking van onlusten onder de Chinezen en Javanen, 1800; 502; 1 omslag
      - Extract-resoluties van de Raad van Indië, betreffende de afrekening tussen de gecommitteerde tot de zaken van de Inlander, Pieter Engelhard, en de Bovenlandse regenten van de jaren; met bijlagen; 1801 april 14 - -1805 juni 14; 1800-1805; 503; 1 deel
      - Stukken betreffende het onderzoek door de gouverneur-generaal A.H. Wiese ingesteld naar aanleiding van de klachten van vijf regenten uit de Preanger tegen de adjunct-gecommitteerde tot de zaken van de Inlander, P.H. van Lawick van Pabst, 1805; 504; 1 pak
      - Copie-brief van W. Wardenaar aan S.C. Nederburgh betreffende de Aria van Tangerang, koffietuinen te Buitenzorg en de regent van Tjandoer, 1805; 505; 1 stuk
        Wardenaar was de opperkoopman en waarnnemer van het ambt van gecommitteerde tot en over de zaken van de Inlander
    - Java's Noord-Oostkust, m
      - Brief van N. Engelhard aan S.C. Nederburgh betreffende de koffie-opbrengsten op Java van 1799-1801 en waarin hij zich beklaagt over de weinige sympathie voor hem gedurende zijn loopbaan op Java, z.d.; 506; 1 stuk
      - Copie-verslag van de gouverneur van Java's Noord-Oostkust N. Engelhard, bestemd voor de Hoge Regering, van zijn reis naar beide hoven in Soerakarta en Djokjakarta, voorts naar Java's Oosthoek en residenties Japara, Rembang en Joana, 1803; 507; 1 deel
      - Copie-antwoord van de Hoge Regering op Engelhard's verslag, 1803; 508; 1 deel
      - Originele brief van de raad extra-ordinair W.H. van IJsseldijk aan S.C. Nederburgh betreffende de koffie- en rijstcultuur en op de Java in omloop zijnde duiten, 1805; 509; 2 stukken
      - Extracten uit de correspondentie (1805-1806) van de Hoge Regering te Batavia en de gouverneur van Java, N. Engelhard betrekkelijk de financiële moeilijkheden van de Marineschool, 510; 1 stuk
      - Copie-missive van de gouverneur van Java's Noord-Oostkust N. Engelhard aan de gouverneur-generaal A.H. Wiese, waarin hij om ontslag verzoekt, 1807; 511; 3 stukken
      - Duplikaat-brief van de gouverneur van Java's Noord-Oostkust N. Engelhard aan S.C. Nederburgh, waarin hij zijn misnoegen uitspreekt over de benoeming van H.W. Daendels tot gouverneur-generaal en andere zaken betreffende zijn gouvenement, 20 september 1807; 512; 1 stuk
      - Copie-correspondentie gewisseld tussen de gouverneur-generaal Wiese en Raden met de gouverneur van Java's Noord-Oostkust N. Engelhard, betreffende de tekortkoming in de koffieleverantie voor de pakhuismeester A.A. Cassa, 1807; 513; 2 stukken
      - Originele missive aan de minister van koophandel en koloniën, Van der Heim, van Johannes Gerardus van den Berg, voormalig opperkoopman en eerste resident te Soerakarta, waarmee Van den Berg de mininster de stukken 515-521 aanbiedt, 1807; 514; 1 omslag
      - Copie-memorie opgesteld door Wouter Hendrik van IJsseldijk, raad extra-ordinair, naar aanleiding van het geschrift van Dirk van Hogendorp: "Bericht van den tegenwoordigen toestand der Bataafse bezittingen in Oost-Indië en de handel op deszelve", 1802; 515; 1 band
      - Copie-commentaar van Engelhard, gouverneur van Java's Noord-Oostkust, op de overwegingen van W.H. van IJsseldijk, 1805; 516; 1 band
      - Origineel commentaar van Johannes Gerardus van den Berg, opperkoopman en eerste resident te Soerakarta, op het commentaar van N. Engelhard, 1805; 517; 1 band
      - Copie-memorie van N. Engelhard, directeur-generaal van Bataafs Indië, gericht aan GG en Raden betreffende de rijstcultuur in verband met de schaarste en het duurder worden van de rijst op Java. Met inhoudslijst, bijlagen en kaartje, 1805; 518; 1 band
      - Copie-geheime verhandeling van N. Engelhard, provisioneel eerste raad en directeur-generaal van Nederlands Indië en gouverneur en raad van Politie van Java's Noord-Oostkust, aan de gouveneur-generaal A.H. Wiese over de passenvervalsing van de zeerovers langs de kust van Java en de maatregelen daartegen genomen. Met bijlagen, 1805; 519; 1 stuk
      - Copie-missive in het Frans gesteld door J.G. van den Berg, resident van Soerakarta, betreffende de corruptie op Java. Met brief waarmee Van den Berg zijn verhandeling (nr. 521) de koning Lodewijk Napoleon aanbood, 1807; 520; 1 omslag
      - Memorie (origineel) van Johannes Gerardus van den Berg, gewezen opperkoopman en eerste resident van Soerakarta, gericht tot Lodewijk Napoleon, koning van Holland, over de toestand op Java en de wenselijkheid tot verbetering der misbruiken, 1807; 521; 1 band
      - Missive van J.G. van den Berg, opperkoopman en eerste resident van Soerakarta aan de minister van koophandel en koloniën, mr. Van der Heim, met copie-memorie over de verbeteringen op Java, 1807; 522; 1 omslag
    - Oosterkwartieren ( Ambon, Banda en Ternate), n
      - Copie-instructie voor de Nederlandse commissie tot overname van de kantoren in de Oosterkwartieren van het Engelse bestuur na de Vrede van Amiëns in 1802, 523; 1 deel
      - Copie-instructie voor de gouverneur van Ambon, Willem Jacob Cranssen, tot overname van het bestuur van de Oosterkwartieren van de Engelsen. Met copie-bijlagen, 1804-1805; 524; 1 deel
      - Copie-notulen van de Hoge Regering betreffende de brieven en het rapport van de commmissarissen tot de overname van de door de Engelsen bezette Nederlandse bezittingen in Ambon, en Banda. Gelijkluidend, 1805; 525; 1 deel en 1 omslag
      - Extract-missiven, gewisseld tussen de resident van Ternate en de Hoge Regering, betreffende de ondergeschiktheid van het gouvernement Ternate aan dat van Ambon, 1804-1805; 526; 2 stukken
    - Banka, o
      - Copie-stukken betreffende de expedities tot vestiging van het Nederlands gezag op Banka met beschrijving van het eiland, 1803; 527; 1 deel
    - Coromandel, p
      - Extracten uit de brieven van onder andere Abraham Couperus (krijgsgevangene der Engelsen op Tranquebar 1796-1807) over de situatie der Engelsen in India, 1805; 528; 1 stuk
    - Kaap de Goede Hoop, q
      - Copie van stukken betreffende het proces door de fiscaal, W.S.van Rijneveld, tegen oproerige ingezetenen van Graaff Reinet in de Kaapkolonie, 1800; 529; 1 deel
      - Eis en vonnis in het crimineel proces gevoerd aan Kaap de Goede Hoop tegen Prinslo en anderen, oproerige ingezetenen van Graaff Reinet, 1800; 530; 1 deel
        Met lijst van stukken die in dit proces hebben gediend
      - Aantekeningen betreffende verschillende burgerraden en leden van de Raad van Justitie aan Kaap de Goede Hoop, die tijdens de overgang aan de Engelsen zijn gecontinueerd. Met commentaar van S.C. Nederburgh op deze personen, 1801; 531; 1 stuk
      - Copie-memorie van W.S. Rijneveld ter verbetering van het intern bestuur van de Kaapkolonie, 1801; 532; 1 stuk
      - Duplikaat-brief van de fiscaal W.S. Rijneveld van Kaap de Goede Hoop aan S.C. Nederburgh handelend over de toestanden in de Kaapkolonie tijdens het Engelse bewind, 1801; 533; 1 stuk
      - Publicaties in de Kaapkolonie uitgevaardigd door het Engelse bestuur in verband met de daar heersende graanschaarste, 1801; 534; 1 omslag
      - Voorlopige instructie met veranderde versie voor de koloniale rekenkamer aan Kaap de Goede Hoop (twee gedrukte exemplaren), 1803; 535; 1 omslag
      - Brief van de fiscaal W.S. van Rijneveld, uit Kaap de Goede Hoop aan S.C. Nederburgh over de hem aangedane onheuse behandeling, 1803; 536; 1 stuk
      - Copieën uit de correspondentie met bijlagen, gewisseld tussen de GG aan Kaap de Goede Hoop, J.A. de Mist, en Pieter Laurens Cloete, betreffende het ontslag van de laatste als lid van de koloniale rekenkamer aldaar, 1803-1804; 537; 1 omslag
      - Copie-missive van R.G. van Polanen aan de gouverneur en raden van politie van de Kaap betreffende het bestuur van deze kolonie, 1804; 538; 1 omslag
      - Copie-missive van R.G. van Polanen betreffende de toestand in de Kaapkolonie onder de nieuwe commissaris-generaal De Mist, 1804; 539; 1 omslag
      - Uittreksel van een missive van de gouverneur van de Kaapkolonie Janssens, waarin hij onder andere de oprichting van de districten Uitenhage en Tulbach meldt, 1804; 540; 1 stuk
      - Duplicaat-memorie van de fiscaal W.S. van Rijneveld aan de gouverneur van de Kaapkolonie J.W. Janssens als commentaar op een geschrift van G.K. van Hogendorp getiteld: "Verhandeling over de Oost-Indische handel" in het bijzonder de kolonisatie betreffende, 1804; 541; 1 stuk
      - Copie-missiven van de fiscaal W.S. van Rijneveld aan de secretaris van politie J.A. Früter, en de gouverneur van de Kaapkolonie J.W. Janssens, als commentaar op het werk van G.K. van Hogendorp "Over de Oost-Indische handel", voorzover het de Kaapkolonie betreft, 1804; 542; 1 omslag
      - Extract-resolutiën en copie-brief d.d. 4 april 1804 van gouverneur en raad aan Kaap de Goede Hoop betreffende de dankbetuiging aan de oud-fiscaal W.S. van Rijneveld, voor de door hem verleende diensten, 543; 1 stuk
      - Copie-memorie van de fiscaal van de Kaapkolonie W.S. van Rijneveld, als commentaar op een memorie van J.H. Neethling, onderkoopman en adjunct-fiscaal, handelend over de pachten van Kaapse wijn en brandewijn, 1804; 544; 1 stuk
      - Copie-memorie van R.G. van Polanen, raadlid van politie, over de invoer van slaven in de Kaapkolonie, 1804; 545; 1 stuk
      - Copie-missive van de commissaris-generaal van de Kaapkolonie, J.A. de Mist, aan gouverneur en raad betreffende de Weeskamer, 1804; 546; 1 stuk
      - Copie-missive van de gouveneur van de Kaapkolonie, J.W. Janssens, aan R.G. van Polanen, lid van de raad van politie, en anderen met het verzoek om nieuwe politieverordeningen te ontwerpen, 1804; 547; 1 stuk
      - Stukken betreffende de secretaris van de commisaris-generaal J.A.de Mist, A. van Pallandt, die clandestien bij de landsdrukkerij gedrukte brochures, bestemd voor de leden van het Staatsbewind en S.C. Nederburgh, de Kaapkolonie zou hebben willen uitsmokkelen, 1804; 548; 1 omslag